【裁判字號】    95,上訴,2700
【裁判日期】    950929
【裁判案由】    違反槍砲彈藥刀械管制條例等
【裁判全文】
臺灣高等法院刑事判決                95年度上訴字第2700號
上  訴  人  臺灣新竹地方法院檢察署檢察官
被      告  乙○○
                    （另案於臺灣新竹分監執行中）
指定辯護人  本院公設辯護人  陳德仁
上列上訴人，因被告違反槍砲彈藥刀械管制條例等案件，不服臺
灣新竹地方法院95年度訴字第35號，中華民國95年3 月31日第一
審判決（起訴案號：臺灣新竹地方法院檢察署94年度偵字第3557
號），提起上訴，本院判決如下：
    主  文
原判決關於槍砲彈藥刀械管制條例暨定執行刑部分均撤銷。
乙○○未經許可，持有可發射子彈具有殺傷力之改造手槍，累犯
，處有期徒刑參年陸月，併科罰金新臺幣拾萬元，罰金如易服勞
役，以新臺幣貳仟元折算壹日。
扣案可發射子彈具殺傷力仿WALTHER廠PPK/S型半自動手槍製造之
玩具手槍換裝土造金屬槍管改造而成之改造手槍壹支（槍枝管制
編號：0000000000號）、仿FN廠半自動手槍製造之玩具手槍換裝
土造金屬槍管改造而成之改造手槍壹支（槍枝管制編號：000000
0000號），均沒收。
    事  實
一、乙○○前於民國（下同）90年10月間，因贓物案件，經臺灣
    臺中地方法院以91年度易字第1220號判處有期徒刑三月確定
    ，91年11月5日入監執行，於92年2月4 日執行完畢，其明知
    可發射子彈具有殺傷力之改造槍枝、子彈，為槍砲彈藥刀械
    管制條例所管制物品，非經主管機關許可，不得無故持有，
    竟於94年4 月間某日，得知姓名年籍不詳綽號「小新」成年
    男子，有販售槍枝，遂以電話與「小新」洽商購買槍枝事宜
    ，約定於同月中、下旬，在新竹縣竹東鎮二重國中前停車場
    碰面，乙○○以新臺幣（下同）3 萬元之價格，向「小新」
    購買具有殺傷力仿WALTHER廠PPK/S型半自動手槍製造之玩具
    手槍換裝土造金屬槍管改造而成之改造手槍（槍枝管制編號
    0000000000號）、具有殺傷力仿FN廠半自動手槍製造之玩具
    手槍換裝土造金屬槍管改造而成之改造手槍（槍枝管制編號
    0000000000號）各1支，具有殺傷力改造子彈2顆（業已擊發
    完畢），即基於非法持有具有殺傷力改造手槍及子彈之犯意
    ，未經許可將之攜回其位於新竹市○○路○段727巷16號居住
    處的儲藏室內置放而持有之。嗣於94年6月24日下午5時30分
    許，在上址為警查獲，扣得上開改造手槍2 支，及未具殺傷
    力之子彈3顆。
二、案經新竹市警察局移送台灣新竹地方法院檢察署檢察官偵查
    起訴。
    理  由
一、訊據被告乙○○，對上開時地持有槍彈之犯罪事實，先後於
    偵審中供承不諱，並有扣案改造槍枝2 支及照片在卷可證，
    事證極為明確。且查：
(一)扣案改造手槍，經送鑑定結果，送鑑改造手槍1 支（槍枝管
    制編號：0000000000號），認係仿WALTHER廠PPK/S型半自動
    手槍製造之玩具手槍換裝土造金屬槍管改造而成之改造手槍
    ，機械性能良好，可供擊發適用子彈使用，認具殺傷力；送
    鑑改造手槍1 支（槍枝管制編號：0000000000號），認係由
    仿FN廠半自動手槍製造之玩具手槍換裝土造金屬槍管改造而
    成之改造手槍，機械性能良好，可供擊發適用子彈使用，認
    具殺傷力等情，有內政部警政署刑事警察局94年7 月22日刑
    鑑字第0940100905號槍彈鑑定書在卷可查（參見偵查卷70頁
    ），是該槍枝具有殺傷力，洵堪認定。
(二)被告向「小新」購買具殺傷力之改造子彈2顆，並於94年4月
    25日，前往新竹市○○路○段257號華揚食品有限公司停車場
    ，持上開仿WALTHER廠PPK/S型之改造手槍及改造子彈2 顆，
    射擊甲○○所有停放該停車場車牌號碼7S-3181 號自用小客
    車，致該小客車遭射穿而於車身引擎蓋上及車門板上留下2
    處彈孔（毀棄損壞，未提出告訴）等情，亦據被告於偵審中
    直供不諱，並經被害人即該部小客車所有人甲○○於警詢時
    指訴明確，則該2 顆改造子彈既已發射，彈頭、彈殼雖未扣
    案，無從送往鑑定，但依上開射擊情形觀之，上開改造子彈
    足以射穿小客車堅硬之引擎蓋、車門板，顯見足以射傷人之
    身體，亦甚明顯，是該子彈具有殺傷力，亦堪認定。從而，
    本件事證明確，被告上開持有槍彈之犯行，洵堪認定，自應
    依法論科。
二、核被告所為，係犯槍砲彈藥刀械管制條例第8條第4項未經許
    可持有可發射子彈具有殺傷力之改造槍枝罪、第12條第4 項
    未經許可持有子彈罪。被告係同時地，未經許可，持有可發
    射子彈具有殺傷力改造槍枝及未經許可持有子彈，係一行為
    觸犯數罪名，為想像競合犯，應依刑法第55條規定，應從較
    重之未經許可持有可發射子彈具有殺傷力之改造槍枝罪論處
    。所犯上開持有可發射子彈具殺傷力之改造槍枝罪，與判決
    確定之連續意圖營利聚眾賭博罪間，犯意各別，行為不同，
    應分論併罰。被告前於90年10月間，因贓物罪，經臺灣臺中
    地方法院於91年5 月28日以91年度易字第1220號判處有期徒
    刑3月，同年6月24日確定，並於91年11月5 日入監執行，於
    92年2月4日執行完畢等情，有臺灣高等法院被告前案紀錄表
    、刑案資料查註紀錄表可證，其於五年以內再犯本件有期徒
    刑以上之罪，不論依新舊法，均構成累犯，應依刑法第47條
    規定，加重其刑。
三、原審經審理結果，認被告此部分罪證明確，予以論科，固非
    無見，但查，刑法於94年2月2日修正公布，並自95年7月1日
    起施行，易服勞役之折算標準，已改為以新台幣一千元、二
    千元、三千元折算一日，經比較後，以新法有利被告，原審
    未及比較，以致適用舊法，自有違誤。檢察官提起上訴略稱
    ：被告於94年4 月25日持槍射擊甲○○車子之行為，另構成
    刑法第305 條恐嚇危害安全罪，原審未一併裁判，自非妥適
    云云，但查，依起訴書所載，檢察官就此犯行，並未有所記
    載，自非在起訴範圍，且依被告案發時所供，其持有槍彈在
    先，並於本院供稱約半個月始開槍射擊該汽車，自難認兩者
    間，有裁判上一罪關係，況且，被告射擊時現場並無人在場
    ，被害人亦不知係何人所為，而未報案告訴，是否堪認被告
    有恐嚇危害他人安全之意圖，亦非無疑，是檢察官以此指摘
    原審未一併判決云云，核非可取，但原判決此部分既有上開
    可議，即屬無可維持，應由本院就此部分暨定執行刑部分均
    撤銷改判。爰審酌被告素行非佳，於購得改造槍枝及子彈後
    無故持有，持有二支槍枝對社會治安有嚴重危害之虞，犯罪
    之動機、手段，犯後態度良好等一切情狀，量處如主文第二
    項所示之刑，並就併科罰金部分，諭知易服勞役之折算標準
    ，以資懲儆。扣案具有殺傷力之仿WALTHER廠PPK/S型半自動
    手槍製造之玩具手槍換裝土造金屬槍管改造而成之改造手槍
    1 支（槍枝管制編號0000000000號）、仿FN廠半自動手槍製
    造之玩具手槍換裝土造金屬槍管改造而成之改造手槍（槍枝
    管制編號0000000000號）1 支，均屬違禁物，均應依刑法第
    38條第1項第1款規定，併予宣告沒收。至未扣案具殺傷力之
    改造子彈2 顆，已經被告擊發完畢，如前所述，已失其原有
    子彈之結構及效能，不再具有殺傷力，已非違禁物。扣案之
    3 顆改造子彈，並不具有殺傷力等情，亦有上開槍彈鑑定書
    可證，爰均不另為沒收之諭知，附此敘明。
據上論斷，應依刑事訴訟法第369條第1項前段、第364條、第299
條第1項前段，槍砲彈藥刀械管制條例第8條第4項、第12條第4項
，刑法第2條第1 項、第11條前段、第55條、第47條、第42條第3
項、第38條第1項第1款，判決如主文。
本案經檢察官許仲瑩到庭執行職務
中    華    民    國    95    年    9     月    29    日
                  刑事第六庭  審判長法  官  林  堭  儀
                                    法  官  莊  謙  崇
                                    法  官  蔡  聰  明
以上正本證明與原本無異。
如不服本判決，應於收受送達後十日內向本院提出上訴書狀，其
未敘述上訴之理由者並得於提起上訴後十日內向本院補提理由書
（均須按他造當事人之人數附繕本）。
                                    書記官  高  士  童
中    華    民    國    95    年    10    月    2     日
附錄：本案論罪科刑法條全文
槍砲彈藥刀械管制條例第8條：
未經許可，製造、販賣或運輸鋼筆槍、瓦斯槍、麻醉槍、獵槍、
空氣槍或第4條第1項第1 款所定其他可發射金屬或子彈具有殺傷
力之各式槍砲者，處無期徒刑或5年以上有期徒刑，併科新臺幣1
千萬元以下罰金。
未經許可，轉讓、出租或出借前項所列槍枝者，處5 年以上有期
徒刑，併科新臺幣1千萬元以下罰金。
意圖供自己或他人犯罪之用，而犯前二項之罪者，處無期徒刑或
7年以上有期徒刑，併科新臺幣1千萬元以下罰金。
未經許可，持有、寄藏或意圖販賣而陳列第1項所列槍枝者，處3
年以上10年以下有期徒刑，併科新臺幣700萬元以下罰金。
第1項至第3項之未遂犯罰之。


司法院資訊處製作；財團法人民間司法改革基金會備份。
